# 请教陈版，关于疫情，存货跌价测试的问题

提问人：gpqg 时间：2020-10-19 11:00:00
陈版，在审计 2019 年财务报表时，因为 2020 年疫情的影响，对公司 19 年的存货计提的存货跌价准备。
我的问题是，存货减值测试是以资产负债表日这个时间点为依据？还是说也要考虑 2020 年初的疫情对存货的影响。
即，疫情的影响是否作为资产负债表日后调整事项，还是仅作为资产负债表日后非调整事项呢？
谢谢陈版！

回答人：chenyiwei
对 2019 年度财务报表而言，新冠疫情导致的经济影响属于资产负债表日后非调整事项，在 2019 年末计提各项资产减值准备时不应体现其影响。